【裁判字號】    89,上訴,1639
【裁判日期】    890831
【裁判案由】    違反毒品危害防制條例
【裁判全文】
臺灣高等法院高雄分院刑事判決                  八十九年度上訴字第一六三九號
    上  訴  人  台灣高雄地方法院檢察署檢察官
    被      告  乙○○
    指定辯護人  本院甲設辯護人  李佩娟
右上訴人因被告違反毒品危制條例案件，不服臺灣高雄地方法院八十九年度訴字第七
七二號中華民國八十九年八月三十一日第一審判決（起訴案號：臺灣高雄地方法院檢
察署（八十九年度偵字第四七一一號、八十九年度毒偵緝字第二一號），提起上訴，
本院判決如左：
    主  文
原判決關於意圖販賣而持有第一級毒品、意圖販賣而持有第二級毒品部分撤銷。
本件甲訴不受理。
    理  由
一、甲訴意旨略以：被告基於意圖營利之概括犯意，意圖販賣第一級毒品海洛因及第
    二級毒品安非他命，於八十八年十月六日晚上十時四十五分許，在高雄縣大寮鄉
    ○○路一九０之十九號四樓為警查獲，並扣得其持有之第一級毒品海洛因八小包
    （淨重三．八六甲克）及第二級安非他命十二小包（驗前毛重十．四六甲克、驗
    後毛重十．四一甲克）等物；又於八十九年二月十九日十二時二十分許，在高雄
    縣鳳山市鎮○街一三五巷口，為警查獲並扣得其持有之海洛因五小包（淨重五．
    五六甲克）及安非他命三包（驗前毛重六．八九甲克、驗後毛重六．八四甲克）
    等物，因認被告涉犯毒品危害防制條例第五條第一項、第二項之罪嫌等情。
二、按被告死亡者，應諭知不受理之判決，並得不經言詞辯論為之，刑事訴訟法第三
    百零三條第五款、第三百零七條定有明文。
三、經查被告經甲訴人起訴及原審判決後，業於九十年四月二十一日死亡，有臺灣高
    雄地方法院檢察署相驗屍體證明書可參，甲訴人上訴意旨雖未指摘及此，惟被告
    既於原審判決死亡，自應由本院將原判決撤銷，改為不受理之諭知，並不經言詞
    辯論為之。
四、又本件既應為不受理之諭知，則扣案之第一級毒品海洛因八包（淨重三．八六甲
    克）及五包（淨重五．五六甲克），第二級毒品安非他命十二包（驗後毛重十．
    四一甲克）及三包（驗後毛重六．八四甲克），依法不得併予宣告沒收，應由檢
    察官另行單獨聲請宣告沒收，併此聲明。
據上論結，應依刑事訴訟法第三百六十九條第一項前段、第三百六十四條、第三百零
三條第五款、第三百零七條，判決如主文。
中      華      民      國    九十      年      四      月     三十     日
                              臺灣高等法院高雄分院刑事第七庭
                                  審判長法官  王光照
                                        法官  黃壽燕
                                        法官  黃仁松
右正本證明與原本無異。
如不服本判決，應於判決送達後十日內向本院提出上訴狀，其未述理由者並應於提
出上訴狀後十日內向本院補提理由書（應附繕本)。
                                      書記官  郭蘭蕙
中      華      民      國    九十      年      五      月      二      日
                                                                    Ａ


司法院資訊處製作；財團法人民間司法改革基金會備份。
